# 请教陈版，物业费处理？

提问人：SS1111 时间：2023-08-09 14:33:51
背景：甲公司有 3 栋厂房，对外出租给了已公司；甲公司额外向已公司收取物业费（主要是保安费，垃圾清运费，电梯维修费等），但甲公司并不提供这些物业服务，而是将此项服务外包给了丙公司，由丙公司来提供，甲公司再向丙公司支付有关费用。
问题： 1 、甲公司确认物业收入是否应该用净额法确认？
2 、甲公司是否不应确认物业收入，应该作为代收代付物业款，作为往来款核算？

回答人：chenyiwei
此问题取决于甲公司是否为提供物业服务的主要责任人。从主帖信息来看，甲公司可能需作为代理人按净额法确认外包的物业管理服务的收入。